臺灣彰化地方法院刑事判決　　　　　　　95年度訴字第2132號
公　訴　人　臺灣彰化地方法院檢察署檢察官
被　　　告　戊○○
　　　　　　　　　　（
　　　　　　甲○○
　　　　　　　　　　（現因另案於臺灣雲林第二監獄執行）
共　　　同
指定辯護人　本院公設辯護人寅○○
上列被告等因違反毒品危害防制條例案件，經檢察官提起公訴（
九十五年度偵字第八一八七、一０八六二號），本院判決如下：
    主  文
戊○○、甲○○共同販賣第一級毒品，戊○○，累犯，處有期徒
刑拾伍年陸月，甲○○，處有期徒刑拾伍年肆月；扣案之第一級
毒品海洛因共拾包（其中玖包合計淨重肆點參公克，另壹包毛重
零點參公克），均沒收銷燬；扣案之號碼0000000000
號、0000000000號行動電話貳支、削尖吸管壹支及因
販賣第一級毒品所得合計新臺幣參萬肆仟伍佰元（其中壹萬貳仟
柒佰伍拾元已扣案，其餘未扣案），均沒收；未扣案之販賣第一
級毒品所得貳萬壹仟柒佰伍拾元，如全部或一部不能沒收時，以
其財產抵償之。又均共同販賣第二級毒品，戊○○，累犯，處有
期徒刑肆年，甲○○，處有期徒刑參年拾月；扣案之第二級毒品
甲基安非他命伍拾柒包（合計毛重參拾捌點壹公克），均沒收銷
燬；扣案之號碼0000000000號、000000000
0號行動電話貳支、削尖吸管壹支及因販賣第二級毒品所得合計
新臺幣肆萬捌仟元（其中壹萬壹仟柒佰伍拾元已扣案，其餘未扣
案），均沒收；未扣案之販賣第二級毒品所得參萬陸仟貳佰伍拾
元，如全部或一部不能沒收時，以其財產抵償之。戊○○應執行
有期徒刑拾柒年陸月，甲○○應執行有期徒刑拾柒年貳月；扣案
之第一級毒品海洛因共拾包（其中玖包合計淨重肆點參公克，另
壹包毛重零點參公克）及第二級毒品甲基安非他命伍拾柒包（合
計毛重參拾捌點壹公克），均沒收銷燬；扣案之號碼00000
00000號、0000000000號行動電話貳支、削尖吸
管壹支及因販賣第一、二級毒品所得合計新臺幣捌萬貳仟伍佰元
（其中貳萬肆仟伍佰元已扣案，其餘未扣案），均沒收；未扣案
之販賣第一、二級毒品所得伍萬捌仟元，如全部或一部不能沒收
時，以其財產抵償之。
    事  實
一、戊○○前曾因違反肅清煙毒條例案件，經法院判處有期徒刑
    三年一月確定，復因贓物案件，經法院判處有期徒刑五月確
    定，接續執行後假釋出監，後因再違反肅清煙毒條例案件，
    經法院判處有期徒刑三年二月確定，及因違反麻醉藥品管理
    條例案件，經法院判處有期徒刑四月確定，上開假釋並經撤
    銷，經接續執行上開殘刑及有期徒刑後，再次假釋出監，於
    民國九十二年七月十九日假釋期滿未經撤銷而視為執行完畢
    。詎仍未悔改，與甲○○均明知海洛因、甲基安非他命係毒
    品危害防制條例公告列管之第一、二級毒品，不得販賣，惟
    仍分別基於販賣第一級毒品海洛因、第二級毒品甲基安非他
    命牟利之集合性概括犯意，於九十五年一至八月間，自年籍
    不詳綽號「阿勇」、「土龍」、「賢哥」、「台中小陳」、
    「阿德」、「阿東」、「阿益」等人購入第一級毒品海洛因
    、第二級毒品甲基安非他命，再以葡萄糖混和稀釋後，以號
    碼0000000000號、0000000000號等行
    動電話為販毒聯絡工具，為下述多次販毒行為：
（一）戊○○、甲○○共同於九十五年八月間起至九十五年九月
      五日止，在彰化縣彰化市○○路○段七九五號「京橋汽車
      旅館」等處，販賣毒品海洛因予卯○○共十次，均由戊○
      ○出面交付毒品，每次價格均各為新臺幣（下同）一千元
      。
（二）戊○○、甲○○共同於九十五年八月二十七日，在彰化縣
      和美鎮道○路、和線路口之喜美超市旁，販賣毒品甲基安
      非他命予辛○○○一次，該次係委由具有犯意聯絡、詳細
      年籍不詳之某成年女子出面交付毒品，毒品價格為五千元
      。
（三）戊○○、甲○○共同於九十五年七月間起至同年八月間止
      ，在彰化縣彰化市○○路○段七九五號「京橋汽車旅館」
      、同縣和美鎮○○路七三號三樓丑○○租屋處等地，販賣
      毒品甲基安非他命予丑○○三次，均由戊○○出面交付毒
      品，每次價格均各為一千元。
（四）戊○○、甲○○共同於九十五年六月間起至同年八月間止
      ，在彰化縣彰化市○○路○段七九五號「京橋汽車旅館」
      、同縣和美鎮七星汽車旅館及和美鎮便利超商處等地，販
      賣毒品甲基安非他命予子○○十次，分別由戊○○或甲○
      ○出面交付毒品，每次價格均各為四千元。
（五）戊○○、甲○○共同於九十五年四月二十五日、同月三十
      日、同年五月五日，在彰化縣伸港鄉○○路某地磅附近等
      處，販賣毒品海洛因予乙○○共三次，分別由戊○○或甲
      ○○出面交付毒品，每次價格均各為一千元。
（六）戊○○、甲○○共同於九十五年三月間起至同年四月間止
      ，在彰化縣伸港鄉○○路某地磅、中山路百姓公廟、新港
      村某便利超商等處，販賣毒品海洛因予丙○○共三次，分
      別由戊○○或甲○○出面交付毒品，其中二次價格均各為
      五百元，另一次價格為一千元。
（七）戊○○、甲○○共同於九十五年四月二十五日、同月三十
      日、同年五月五日，在彰化縣伸港鄉○○路附近之某地磅
      、同縣彰化市○○路大肚橋附近之超商等處，販賣毒品海
      洛因予壬○○共三次，均由甲○○出面交付毒品，每次價
      格均各為一千元。
（八）戊○○、甲○○共同於九十五年四月初某日，在彰化縣和
      美鎮○○路○段、仁愛路口之超商附近，販賣毒品海洛因
      予丁○○一次，由甲○○出面交付毒品，該次價格為一千
      元。
（九）戊○○、甲○○共同於九十五年一月間，在彰化縣伸港鄉
      境內，販賣毒品海洛因予庚○○共三次，均由甲○○出面
      交付毒品，每次價格均各為一千元。
（十）戊○○、甲○○共同於九十五年一月間起至同年三月間止
      ，在彰化縣伸港鄉○○村○○路二五四巷七號住處附近、
      同鄉○○路某建材行或某地磅附近等處，販賣毒品海洛因
      予癸○○共十次，均由甲○○出面交付毒品，其中五次價
      格均各為五百元，其餘五次價格則均各為一千元。
（十一）戊○○、甲○○共同於九十五年八月間，在彰化縣彰化
        市○○路○段七九五號「京橋汽車旅館」處，販賣毒品
        海洛因予己○○一次，由戊○○出面交付毒品，該次價
        格為五千元。
二、嗣於九十五年年九月五日下午一時三十分許，為警在彰化縣
    彰化市○○路○段七九五號「京橋汽車旅館」一一三號房，
    於戊○○與卯○○甫完成毒品海洛因交易時，當場將戊○○
    拘提到案，並扣得供渠等販賣、業已分裝之毒品海洛因九包
    （合計淨重四點三公克）及甲基安非他命五十七包（合計毛
    重三十八點一公克）、渠等所有供聯繫販毒所用之號碼00
    00000000號、0000000000號等行動電話
    二支、供販毒分裝毒品所用之削尖吸管一支，以及販賣毒品
    海洛因、甲基安非他命所得款項合計二萬四千五百元，另自
    卯○○身上扣得其甫向戊○○購得之毒品海洛因一包（毛重
    零點三公克），以及與本案無關之電話簿一本、存摺一本、
    信用卡一張、注射針筒十三支、吸食器一組等物。
三、案經彰化縣警察局和美分局報告臺灣彰化地方法院檢察署檢
    察官偵查起訴。
　　理  由
一、上揭事實，業據被告戊○○、甲○○二人於本院最後一次準
    備程序及審理時認罪而坦承不諱，核與證人卯○○、辛○○
    ○、丑○○、子○○、乙○○、丙○○、壬○○、丁○○、
    庚○○、癸○○、己○○等人於警訊時、偵查中分別證述之
    情節大致相符，並有攝有查獲毒品、電話等物外觀之相片二
    十八張、被告二人與購毒者聯絡購毒事宜之通訊監察內容譯
    文及錄音資料、通聯調閱查詢單、確認扣案白粉九包確均含
    有毒品海洛因成分之法務部調查局九十五年十月二十四日調
    科一字第０九五二三０三０二二０號鑑定書一紙等件存卷可
    稽，此外復有前揭戊○○售予卯○○之毒品海洛因一包（毛
    重零點三公克）、業已分裝之毒品海洛因九包（合計淨重四
    點三公克）及甲基安非他命五十七包（合計毛重三十八點一
    公克）、渠等所有供聯繫販毒所用之號碼00000000
    00號、0000000000號等行動電話二支、供販毒
    分裝毒品所用之削尖吸管一支，以及販賣毒品海洛因、甲基
    安非他命所得款項合計二萬四千五百元等物扣案可資佐證。
    基上，被告二人上揭販賣毒品海洛因、甲基安非他命犯行，
    事證明確，洵堪認定，應予依法論科。
二、按學理上包括一罪概念中，關於集合犯之態樣，係指依一般
    社會通念，特定犯罪行為具有反覆實施之特性，而藉由法條
    中客觀構成要件之行為要素，涵括上開具有反覆實施特性之
    數個犯罪行為，僅接受一次刑法之評價為已足。因刑事法若
    干犯罪行為，本質上原具有反覆、延續實行之特徵，立法時
    既予特別歸類，定為犯罪構成要件之行為要素，則行為人基
    於概括之犯意，在密切接近之一定時、地持續實行之複次行
    為，倘依社會通念，於客觀上認為符合一個反覆、延續性之
    行為觀念者，於刑法評價上，即應僅成立一罪。學理上所稱
    「集合犯」之職業性、營業性或收集性等具有重複特質之犯
    罪均屬之，例如經營、從事業務、收集、販賣、製造、散布
    等行為概念者是（最高法院九十五年度臺上字第一０七九號
    判決意旨參照）。本件被告二人前開於特定期間分別販賣第
    一、二級毒品犯行，於行為人主觀上係各自基於概括之犯意
    ，在密切接近之一定時、地持續實行之複次行為，於客觀上
    各自具有反覆、延續實施同一犯罪行為之特性，其本質乃多
    數行為之集合，故應分別予以評價為集合犯之包括一罪。是
    核被告戊○○、甲○○二人所為，均係犯毒品危害防制條例
    第四條第一項之販賣第一級毒品罪及同條例第四條第二項之
    販賣第二級毒品罪。被告二人持有第一、二級毒品海洛因、
    甲基安非他命之低度行為，應為販賣第一、二級毒品之高度
    行為所吸收，均不另論罪。又被告二人前揭販賣第一級毒品
    海洛因罪行之犯罪時間為九十五年一月間起至同年九月五日
    止，販賣第二級毒品甲基安非他命罪行之犯罪時間為九十五
    年六月間起至同年八月間止，渠等販賣第一、二級毒品之最
    後犯罪行為日均係在新修正刑法九十五年七月一日施行生效
    之後，且本院認上揭販賣第一、二級毒品犯行，均應各自評
    價為集合犯之包括一罪，已如前述，法理上亦無從僅因新修
    正刑法於九十五年七月一日施行而強行將前開集合犯之包括
    上一罪予以切割，自應全部均適用新修正刑法之規定，特此
    敘明。被告二人間就上開販賣第一、二級毒品犯行（事實編
    號一（二）部分另與該名詳細年籍不詳之成年女子間），有
    犯意聯絡與行為分擔，均為正犯。被告二人所各犯上開二罪
    ，均犯意各別，行為互殊，犯罪構成要件有異，應分別予以
    分論併罰。另被告戊○○前曾因違反肅清煙毒條例案件，經
    法院判處有期徒刑三年一月確定，復因贓物案件，經法院判
    處有期徒刑五月確定，接續執行後假釋出監，後因再違反肅
    清煙毒條例案件，經法院判處有期徒刑三年二月確定，及因
    違反麻醉藥品管理條例案件，經法院判處有期徒刑四月確定
    ，上開假釋並經撤銷，經接續執行上開殘刑及有期徒刑後，
    再次假釋出監，於九十二年七月十九日假釋期滿未經撤銷而
    視為執行完畢一節，有臺灣高等法院被告全國前案紀錄表及
    臺灣彰化地方法院檢察署刑案資料查註紀錄表各一份在卷可
    憑，其於前開有期徒刑執行完畢後，五年內故意再犯本件有
    期徒刑以上之販賣第一級毒品罪、販賣第二級毒品罪，均為
    累犯，惟因販賣第一級毒品罪、販賣第二級毒品罪，就法定
    本刑為死刑或無期徒刑部分，依法不得加重其刑，僅得就販
    賣第二級毒品部分，於法定有期徒刑及罰金刑部分予以加重
    其刑，併此補明。再本院審酌被告二人雖有上開販賣第一、
    二級毒品之犯行，然渠等販賣之次數不多，犯罪所得亦屬有
    限，只因一時貪念，致觸法定刑最高為死刑或無期徒刑之重
    典，其犯罪情節相對於長期、大量販賣毒品之真正毒梟而言
    ，其對於社會秩序與國民健康之危害，顯然較輕，倘亦依原
    法定刑論處，不免過苛，且無從與真正長期、大量販毒之惡
    行區別，是以本院認有法重情輕之情形，故認其犯罪情節尚
    堪憫恕，若科以最低刑度仍嫌過重，爰依刑法第五十九條之
    規定，酌量減輕其刑（依新修正刑法第六十五條第二項規定
    ：無期徒刑減輕者，為二十年以下十五年以上有期徒刑。）
    。爰審酌被告二人之品行、智識程度，犯罪之動機、方法、
    手段、目的，渠等不思以正當方法獲取生活所需，明知毒品
    海洛因及甲基安非他命業經法律嚴格禁止不法販賣，竟仍貪
    圖暴利而連續販售他人施用，足以使購買施用者導致生理成
    癮性及心理之依賴性，進而嚴重戕害國民身心健康及危害社
    會治安，惡性非輕，並參酌其販賣毒品之期間、次數、數量
    及分工模式等一切情狀，分別量處如主文所示之刑，並依刑
    法第五十一條第五款規定，定其應執行之刑。扣案之毒品海
    洛因合計共十包（其中九包合計淨重四點三公克，另一包毛
    重零點三公克）及甲基安非他命五十七包（合計毛重三十八
    點一公克），均係查獲之毒品，均應依毒品危害防制條例第
    十八條第一項前段規定宣告沒收銷燬。另扣案之號碼000
    0000000號、0000000000號等行動電話二
    支、削尖吸管一支，均為被告戊○○所有供渠等販賣第一、
    二級毒品所使用之物，業據其於審理時供明在卷，均應依毒
    品危害防制條例第十九條第一項之規定宣告沒收。又被告二
    人販賣第一、二級毒品圖利，販毒所得各為三萬四千五百元
    、四萬八千元，合計為八萬二千五百元（僅扣案二萬四千五
    百元，其餘未扣案；又扣案部分除其中一千元確定係卯○○
    向戊○○購買海洛因所支付之價款外，其餘扣案二萬三千五
    百元部分，爰認定各有一半係販賣第一級或第二級毒品所得
    ），亦均應依毒品危害防制條例第十九條第一項規定宣告沒
    收，未扣案之販賣第一、二級毒品所得部分，如全部或一部
    不能沒收時，以其財產抵償之。至於扣案電話簿一本、存摺
    一本、信用卡一張、注射針筒十三支、吸食器一組等物，其
    中電話簿、存摺及信用卡部分，依卷內既存資料並未發現與
    販毒有何關聯，另注射針筒、吸食器部分，衡情應係供吸食
    毒品所用，與販賣毒品無關，此外復查無積極確切證據足認
    此部分扣案之物品確係供被告二人販毒所用，依法均尚不得
    遽予沒收，應由檢察官另為適法之處理，附此敘明。
據上論斷，應依刑事訴訟法第二百九十九條第一項前段，毒品危
害防制條例第四條第一項、第二項、第十八條第一項前段、第十
九條第一項，刑法第十一條前段、第二十八條、第四十七條第一
項、第五十九條、第五十一條第五款，判決如主文。
本案經檢察官黃淑媛到庭執行職務。
中　　華　　民　　國　　96　　年　　4 　　月　　26　　日
                        臺灣彰化地方法院刑事第七庭
                            審判長法官  李  進  清
                            法      官  紀  佳  良
                            法      官  王  昌  鑫
以上正本證明與原本無異。
如不服本判決，應於判決送達後10日內向本院提出上訴狀 (須附
繕本)。
中　　華　　民　　國　　96　　年　　4 　　月　　26　　日
                            書  記  官  張  木  松
附錄本案論罪科刑法條：
毒品危害防制條例第4條第1項、第2項
製造、運輸、販賣第一級毒品者，處死刑或無期徒刑；處無期徒
刑者，得併科新臺幣 1 千萬元以下罰金。
製造、運輸、販賣第二級毒品者，處無期徒刑或 7 年以上有期徒
刑，得併科新臺幣 7 百萬元以下罰金。
前五項之未遂犯罰之。
